【裁判字號】    99,交聲,163
【裁判日期】    990531
【裁判案由】    違反道路交通管理處罰條例聲明異議
【裁判全文】
臺灣基隆地方法院交通事件裁定         99年度交聲字第163號
移送機關即
原處分機關  交通部公路總局臺北區監理所基隆監理站
異  議  人
即受處分人  甲○○
上列異議人因違反道路交通管理處罰條例案件，對於交通部公路
總局台北區監理所基隆監理站99年4 月7 日所為之處分（原處分
案號：基監字第裁42-RA0000000號），聲明異議，本院裁定如下
：
    主  文
異議駁回。
    理  由
一、原處分意旨略以：基隆市警察局交通警察隊執勤警員於民國
    （下同）98年12月28日22時00分，在基隆市○○○路處查獲
    8B-2470 號車因「限速50公里、經測時速63公里，超速13公
    里、未滿20公里」違規，遂經舉發單位以RA0000000 號通知
    單舉發之。異議人不服舉發於99年1 月21日向交通部公路總
    局臺北區監理所基隆監理站提出申訴，原處分機關函請舉發
    單位調查結果，仍認異議人確有上開違規之行為，爰依道路
    交通管理處罰條例第7 條之2 第1 項第7 款、第4 項、第40
    條、道路交通安全規則第93條第1 項裁處罰鍰新台幣1,600
    元，並依上開條例第63條第1 項規定記違規點數1 點等語。
二、異議意旨略以：異議人於98年12月28日21時許駕駛8B-2470
    號自小客車自金山至基隆方向，行經基金三路上坡路段，已
    注意該路段速限標誌，惟仍遭以測速器單張照片舉法超速，
    異議人主張該局以測速儀器設備之構造僅能產生一張照片為
    由即認定超速，未能以拍攝連續二張照片之時間差換算行車
    速度，舉發超速之證據力尚欠足資證明違規事實，特向本院
    提出異議云云。
三、按汽車駕駛人，行車速度，超過規定之最高時速，處新台幣
    1,200 元以上2,400 元以下罰鍰；又汽車駕駛人有道路交通
    管理處罰條例第40條之情形者，除依原條款處罰鍰外，並記
    違規點數1 點，道路交通管理處罰條例第40條、第63條第1
    項第1 款，分別訂有明文。
四、經查：
(一)、異議人甲○○於前揭時、地，因「限速50公里、經測時速63
    公里，超速13公里、未滿20公里」違規，為基隆市警察局交
    通警察隊執勤警員查獲，並掣單舉發違規等情，此有交通違
    規查詢報表1紙、測速相機拍攝違規照片1幀及基隆市警察局
    基警交字第0990003358號函在卷可稽，從而本件異議人於前
    揭時、地之行車速度，超過規定之最高時速之違規行為，堪
    以認定。
(二)、本件異議人雖辯稱：測速儀器設備未能以拍攝連續二張照片
    之時間差換算行車速度，舉發超速之證據力尚欠足資證明違
    規事實，並於本院調查時辯稱：「（問：對卷附這張照片所
    拍攝的8B-2470的車輛是否你的車子？）這輛是我的車。」
    「（問：根據這張照片沒有如你所言的前面有車輛的情形？
    ）也有可能是別的車輛已經脫離了攝影機的範圍，我開始是
    認為是有一輛違規的車輛在我的前面，但是那輛車子已經脫
    離攝影的範圍了，我跟在他的後面所以只有照過我的。警方
    應該要提出兩張照片才對，以便很確定的證實那是違規的，
    那樣舉發的才能讓人家信服。我認為其舉證上面有瑕疵。」
    並質疑本件舉發超速違規所使用之雷達測速器之運作功能是
    否正常等云云（見本院99年5月27日訊問筆錄）。惟本案使
    用之雷達測速儀器（型號為(一)主機：TYPE24(二)天線：TYPE24
    ；器號為：(一)主機：24 91(二)天線：2491）於98年9月23日為
    經濟部標準檢驗局「檢定合格」，有效期間至99年9月30日
    ，合格單號碼為「J0GA0000000A，J0GA0000000B」，有雷達
    測速儀檢定合格證書1份在卷可稽，則該雷達測速儀之準確
    性，既經經濟部標準檢驗局檢驗合格，其準確性當無疑義，
    足認本件舉發並無違誤。又科學儀器採證向為刑事犯罪所廣
    用之證據資料，因科學儀器所取得的資料，較人為取證資料
    更加客觀公正，茲交通單位為便利交通管理，維護交通秩序
    ，確保交通安全等目的，以科學儀器進行採證，除可加強證
    明力外，並可避免相當時日後舉證之困難，且行政程序法有
    關證據之調查係採職權進行主義，由行政機關依職權運用可
    掌握之資料來源，以闡明事實之存在或不存在，故其使用科
    學儀器採證所得之證據資料，並無適法性之疑義，況道路交
    通管理處罰條例第7條之2第1項第7款及違反道路交通管理事
    件統一裁罰基準及處理細則第22條第2項均明文規定得以科學
    儀器取得證據資料逕行舉發等情，更足以說明科學儀器在交
    通違規事件上的重要性，異議人質疑科學儀器採證之適法性
    ，惟未能舉證證明該部測速儀器於客觀上有何令人合理懷疑
    存有故障或具體誤差之情形，上開所辯顯係個人臆測之詞，
    無足憑採。
(三)、綜上所述，異議人確有於上開時、地駕駛自小客車超速行駛
    之違規行為（限速50公里，經測時速為63公里，超過最高限
    速13公里），原處分機關依道路交通管理處罰條例第40 條
    、第63條第1項第1款、違反道路交通管理事件統一裁罰標準
    及處理細則及違反道路交通管理管理事件統一裁罰標準表之
    規定，裁處罰鍰1,600元，並記違規點數1點，核無違誤，本
    件異議為無理由，應予駁回。
五、據上論斷，應依道路交通案件處理辦法第19條，裁定如主文
    。
中    華    民    國    99    年    5     月    31    日
                  交通法庭法  官  陳伯厚
以上正本證明與原本無異。
對於本件裁定如有不服，應於收受送達後5日內，向本院提出抗
告書狀，敘述抗告之理由，抗告於臺灣高等法院。
中    華    民    國    99    年    5     月    31    日
                          書記官  王惠萍

司法院資訊處製作；財團法人民間司法改革基金會備份。
